【裁判字號】    95,簡上,26
【裁判日期】    950517
【裁判案由】    詐欺
【裁判全文】
臺灣基隆地方法院刑事判決              95年度簡上字第26號
上  訴  人  臺灣基隆地方法院檢察署檢察官
被      告  丙○○
上列上訴人因被告詐欺案件，不服本院基隆簡易庭95年度基簡字
第81號，中華民國95年2月8日第一審簡易判決（聲請簡易判決處
刑案號：臺灣基隆地方法院檢察署94年度偵字第2471號、95年度
調偵字第5號）提起上訴，本院管轄之第二審合議庭判決如下：
    主  文
上訴駁回。
    事實及理由
一、本案經本院審理結果，認第一審簡易庭以上訴人即被告丙○○連續詐欺取財，所為係觸犯刑法第339條第1項之罪，依刑
    事訴訟法第449條第1項前段、第454條第2項，刑法第56條、
    第339條第1項、第41條第1項前段、第74條第2款，罰金罰鍰
    提高標準條例第1條前段、第2條，判處被告有期徒刑4 月，
    如易科罰金，以銀元300元折算1日，緩刑2 年，核其認事用
    法，尚無違誤，量刑亦稱妥適，應予維持，爰引用第一審簡
    易判決及檢察官聲請簡易判決處刑書（如附件）記載之事實
    、證據及理由。
二、上訴意旨略以：被告藉轉送調解之機會，使告訴人丁○○誤
    信被告有心悔改且有意履行調解內容，詎調解成立後被告即
    逃逸無蹤，並利用調解成立之名義獲取緩刑之機會。被告既
    無悔改之心，且有連續詐騙犯行，實應重判且不應為緩刑之
    諭知，故請求將原判決撤銷，更為適法之判決。
三、本院則以：
    (一)本案被告詐騙告訴人丁○○部分（另有一告訴人戊○○
        ），前經雙方於94年12月28日，在基隆市暖暖區調解委
        員會調解成立，有卷附該調解委員會94年刑調字第39號
        調解筆錄可參，告訴人丁○○並具狀向臺灣基隆地方法
        院檢察署聲明撤回告訴（本案係非告訴乃論案件），檢
        察官據此向本院聲請簡易判決處刑，並以「被告犯後坦
        承，態度良好，業已與告訴人戊○○及丁○○達成和解
        ，請審酌上開情狀而為緩刑之諭知，以勵自新」等語而
        為求刑，本院基隆簡易庭審酌上情屬實，判處被告有期
        徒刑4月、緩刑2年，經核認事用法，均無違誤。
    (二)按緩刑為法院刑罰權之運用，旨在獎勵自新，祇須合於
        刑法第74條所定之條件，法院本有自由裁量之職權，上
        訴意旨僅就原審刑罰裁量職權之行使而為指摘，不能認
        以原判決違背法令為上訴理由（最高法院72年臺上字第
        3647號判例意旨參照）；關於刑之量定及緩刑之宣告，
        係實體法上賦予法院得為自由裁量之事項，倘其未有逾
        越法律所規定之範圍，或濫用其權限，即不得任意指摘
        為違法，以為第三審上訴之理由（最高法院75年臺上字
        第7033號判例意旨參照）。告訴人丁○○請求檢察官上
        訴之理由雖以被告事後未依上開調解內容履行，請求本
        院撤銷原審判決，並加重被告刑責，然兩造針對相關債
        權債務關係既已達成民事和解，被告事後未依約履行，
        核屬民事債務不履行之問題，上訴意旨據此指摘原審判
        決違法，容有未合。而宣告緩刑與否，乃事實審法院依
        職權得自由裁量之事項，並不完全以刑事被告已否與被
        害人成立和解賠償損失或賠付完畢為其法定要件，原審
        以被告符合刑法第74條第2 款之規定（卷附臺灣高等法
        院被告前案紀錄表參照），諭知緩刑2 年，並未逾越法
        律所規定之範圍，亦難指為違法。
    (三)至上訴意旨以被告連續實施詐欺行為，不宜輕判云云，
        惟原審本已援引刑法第56條連續犯之規定，對被告加重
        刑責，上訴意旨此部分之指摘，尚有誤會。況宣告刑之
        輕重屬量刑問題，而量刑本屬事實審法院得依職權自由
        裁量之事項，上訴意旨僅以被告不宜輕判，任意指摘原
        審判決不當云云，為無理由，應予駁回。
據上論斷，應依刑事訴訟法第455條之1第1項、第3項、第368 條
、第373條，判決如主文。
本案經檢察官乙○○到庭執行職務。
中    華    民    國    95    年    5     月    17    日
                  刑事第五庭審判長法  官  陳志祥
                                  法  官  陳玉雲
                                  法  官  楊皓清
以上正本證明與原本無異。
本件判決不得上訴。
中    華    民    國    95    年    5     月    17    日
                                  書記官  王月娥
附錄論罪法條：
刑法第339條
意圖為自己或第三人不法之所有，以詐術使人將本人或第三人之
物交付者，處5年以下有期徒刑、拘役或科或併科1千元以下罰金
。
以前項方法得財產上不法之利益或使第三人得之者，亦同。
前二項之未遂犯罰之。
附件
臺灣基隆地方法院刑事簡易判決          95年度基簡字第81號
聲  請  人  臺灣基隆地方法院檢察署檢察官
被      告  丙○○  男  42歲（民國○○年○月○○日生）
                    身分證統一編號：Ｚ000000000號
                    住基隆市○○區○○街246巷148號2樓
上列被告因詐欺案件，經檢察官聲請簡易判決處刑（94年度偵字
第2471號、95年度調偵字第5號），本院判決如下：
    主  文
丙○○連續意圖為自己不法之所有，以詐術使人將本人之物交付
，處有期徒刑肆月，如易科罰金以佰元折算壹日。緩刑貳年。
    事實及理由
一、本件之犯罪事實、證據及應適用之法條，均引用如附件檢察
    官聲請簡易判決處刑書之記載。
二、依刑事訴訟法第449條第2項、第454條第2項，刑法第56條、
    第339條第1項、第41條第1項前段、第74條第2款，罰金罰鍰
    提高標準條例第1條前段、第2條，逕以簡易判決處刑如主文
    。
如不服本判決，應於判決送達後10日內，向本院提出上訴狀。
中    華    民    國    95    年    2     月    8     日
                  基隆簡易庭法    官  齊潔
以上正本證明與原本無異。
如不服本判決，應於判決送達後10日內，向本院提出上訴書狀，
上訴於本院合議庭，並按他造當事人之人數附具繕本。
中    華    民    國    95    年    2     月    8     日
                            書 記 官  潘端典
附件：
臺灣基隆地方法院檢察署檢察官聲請簡易判決處刑書
                                      94年度偵字第2471號
                                       95年度調偵字第5號
被      告  丙○○  男  42歲（民國○○年○月○○日生）
                    住宜蘭縣壯圍鄉○○村○○路57之3號
                    居基隆市○○區○○街246巷148號2樓
                    國民身分證統一編號：Ｚ000000000號
上列被告因詐欺案件，業經偵查終結，認為宜聲請以簡易判決處
刑，茲將犯罪事實及證據並所犯法條分敘如下：
             犯罪事實
一、丙○○係任職於捷正公寓大廈管理維護股份有限公司（下稱
    捷正公司）之營繕專員，因捷正公司受「南港軟體工業園區
    管理委員會」委託負責服務業務，丙○○見有機可乘，遂基
    於詐欺之概括犯意，先於民國91年 6月間以電話對丁○○詐
    稱欲繼續取得南港軟體工業園區營繕工程，必須打通關卡而
    預先支付佣金，使丁○○誤信為真而陷於錯誤，自91年12月
    19日起至92年10月27日止，連續8次交付金錢予丙○○（7次
    在臺北市○○區○○路10號地下室交付現金總計新台幣 (下
    同)100 萬元、1次自丁○○臺北國際商業銀行帳戶中匯款 5
    萬元至丙○○指定之0000000000號帳戶中）。丙○○又承前
    犯意，復於94年 1月20日向瑋崗工程行之負責人戊○○詐稱
    可代為洽商南港軟體工業園區之工程，除假意偕同戊○○至
    該園區察看外，並稱該工程利潤甚佳，惟有其他業者競逐，
    必須先繳交25萬元之保證金方能順利取得該工程，使戊○○
    陷於錯誤而於同日在該園區交付現金25萬元予丙○○，丙○○則開立同額本票取信戊○○。嗣丁○○及戊○○於支付款
    項後未見音訊，事後丙○○又離職不予聞問，始知受騙。
二、案經告訴人戊○○訴由本署及告訴人丁○○訴由臺灣臺北地
    方法院檢察署呈請臺灣高等法院檢察署檢察長令轉本署偵辦
     。
            證據並所犯法條
一、證據：（一）被告丙○○之自白，（二）告訴人戊○○及丁○○之指訴，（三）丙○○簽發之本票影本、（四）告訴人
    丁○○支付款項統計表及匯款紀錄影本在卷可資佐證，被告
    犯嫌已堪認定。
二、所犯法條：被告所為係犯339條第1項詐欺取財罪嫌。被告多
    次使告訴人戊○○及丁○○陷於錯誤而支付金錢，手段相同
    ，顯係基於概括犯意所為，請依連續犯規定加重其刑。惟查
    被告犯後坦承，態度良好，業已與告訴人戊○○及丁○○達
    成和解，請審酌上開情狀而為緩刑之諭知，以勵自新。
三、依刑事訴訟法第451條第1項聲請逕以簡易判決處刑。
     此    致
臺灣基隆地方法院基隆簡易庭
中    華    民    國    95    年    1     月    25    日
                               檢察官  甲  ○  ○
                               檢察官  王  亞  樵
本件正本證明與原本無異
中    華    民    國    95    年    2     月    3     日
                               書記官  葉  美  慧
附錄所犯法條：
刑法第339條
    意圖為自己或第三人不法之所有，以詐術使人將本人或第三
    人之物交付者，處5年以下有期徒刑、拘役或科或併科1千元
    以下罰金。
    以前項方法得財產上不法之利益或使第三人得之者，亦同。
    前二項之未遂犯罰之。
附記事項：本件係依刑事訴訟法簡易程序辦理，法院簡易庭得不
傳喚被告、輔佐人、告訴人、告發人等出庭即以簡易判決處刑；
被告、被害人、告訴人等對告訴乃論案件如已達成民事和解而要
撤回告訴或對非告訴乃論案件認有受傳喚到庭陳述意見之必要時
，請即另以書狀向簡易法庭陳述或請求傳訊。


司法院資訊處製作；財團法人民間司法改革基金會備份。
